臺灣高等法院高雄分院刑事裁定
                                      110年度抗字第417號
抗  告  人
即  被  告  謝緯宸



選任辯護人  黃俊嘉律師
            陳佳煒律師
            吳龍建律師
上列抗告人因殺人未遂等案件，不服臺灣橋頭地方法院中華民國
110 年11月10日延長羈押裁定（110 年度訴字第282 號），提起
抗告，本院裁定如下：
    主  文
抗告駁回。
    理  由
一、原裁定意旨略以：抗告人即被告謝緯宸（下稱被告）因殺人
    未遂等案件，羈押期間即將屆滿，經原審訊問後，認被告涉
    犯刑法第271 條第2 項、第1 項殺人未遂罪嫌，業經被告坦
    承不諱，佐以卷內相關事證，足認被告之犯罪嫌疑重大，所
    犯為最輕本刑5 年以上有期徒刑之重罪。又本案實際開槍之
    槍手即同案被告陳治嘉，於偵查中經拘提未獲，審理中經原
    審合法傳喚，無正當理由未到庭，目前拘提中；且同案被告
    吳友棋審理中經原審合法傳喚，無正當理由未到庭，目前亦
    拘提中，參以被告居於糾眾到場尋釁之重要地位，欲與其等
    聯繫顯非難事，有相當理由認為有勾串共犯之虞。又本案被
    告僅因細故即糾眾至案發現場，以開車撞擊鐵捲門、甚至開
    槍等方式實施暴力，造成4 位被害人受到槍傷，幸經即時送
    醫始倖免於死，危害社會治安之情節重大，與羈押帶給被告
    人身自由拘束之不利益兩相衡量後，認仍有繼續羈押之必要
    ，故裁定被告應自民國110 年11月13日起延長羈押2 月，並
    禁止接見通信及受授物件（三親等血親除外）等語。
二、抗告意旨略以：被告已坦承犯行，已無動機再與其他共同正
    犯或證人勾串，且本案雖屬重罪，惟並無任何跡證顯示被告
    可能逃亡，又被告亟需與被害人等洽談和解以彌補其等之損
    失，爰聲請撤銷原裁定，改諭知准予具保之裁定等語。
三、按被告經法官訊問後，認為犯罪嫌疑重大，所犯為死刑、無
    期徒刑或最輕本刑為5 年以上有期徒刑之罪，有相當理由認
    為有勾串共犯之虞，非予羈押，顯難進行審判者，得羈押之
    ，刑事訴訟法第101 條第1 項第3 款定有明文。又羈押被告
    ，審判中不得逾3 月，但有繼續羈押之必要者，得於期間未
    滿前，經法院依刑事訴訟法第101 條之規定訊問被告後，以
    裁定延長之；延長羈押期間，審判中每次不得逾2 月，刑事
    訴訟法第101 條第1 項及第108 條第1 項、第5 項亦分別定
    有明文。又所謂羈押之必要性，係由法院以上述羈押目的，
    依職權為目的性之裁量為標準，除被告犯罪嫌疑已屬重大外
    ，尚應基於訴訟進行程度、犯罪性質、犯罪實際情狀及其他
    一切情事，審慎斟酌有無上開保全目的，依職權妥適裁量，
    俾能兼顧國家刑事追訴及人權保障。
四、經查：
  ㈠本案被告因殺人未遂等案件，經原審法院訊問後，認被告涉
    犯刑法第271 條第2 項、第1 項之殺人未遂罪，嫌疑重大，
    且有事實足認為有湮滅證據及勾串共犯之虞，又所犯屬最輕
    本刑5 年以上有期徒刑之重罪，參酌被告所犯對社會治安之
    危害重大，認以命具保等對人身自由侵害較小之手段，無法
    確保後續審判程序之順利進行，乃認有羈押之原因及必要，
    裁定自110 年8 月13日起執行羈押。嗣因羈押期間即將屆滿
    ，原審法院於110 年11月9 日訊問被告後，認被告犯罪嫌疑
    仍屬重大，前開羈押之原因依然存在，仍有繼續羈押之必要
    ，裁定自110 年11月13日起延長羈押2 月在案，業經本院核
    閱原審影卷無誤。
  ㈡被告於原審準備程序時，已坦承殺人未遂犯行（原審二卷第1
    66 頁），復有起訴書所載之證據方法在卷可稽，足認被告
    之犯罪嫌疑確屬重大，且所犯為最輕本刑5 年以上有期徒刑
    之罪。又本案實際開槍之槍手即同案被告陳治嘉，於偵查中
    即拘提未獲，審理中經原審合法傳喚，無正當理由未到庭，
    又拘提未獲；同案被告吳友棋於審理中經原審合法傳喚，無
    正當理由未到庭，目前拘提中等情，分別有高雄市政府警察
    局仁武分局110 年8 月23日高市警仁分偵字第11072535400
    號函及原審刑事報到單存卷可查（原審一卷第477 頁，原審
    二卷第271 頁），堪認本案尚有其他共犯未到案釐清案情。
    參以本案發生經過，係被告與案外人許祐銘結怨後，被告為
    教訓許祐銘，始糾眾夥同陳治嘉、吳友棋等人攜槍尋釁，並
    朝被害人劉宏亮等4 人開槍射擊，足見被告係居於本案犯行
    之關鍵地位，其欲與尚未到案之共犯陳治嘉或吳友棋聯繫，
    顯非難事，而有相當理由認為有勾串共犯之虞，即有羈押之
    原因。再者，被告僅因細故即糾眾至案發現場開車衝撞鐵捲
    門，並持槍朝無辜之第三人射擊等方式實施暴力行為，造成
    被害人劉宏亮等4 人受到槍傷，幸經即時送醫始倖免於死，
    亦堪認被告之犯行危害社會治安之情節重大，與羈押拘束被
    告人身自由之不利益兩相衡量後，應認如以命具保等侵害較
    小之方式取代羈押，尚無法達到預防勾串共犯以維護公共法
    益之目的。據此，為確保日後審理程序之順利進行，堪認羈
    押被告為維持國家刑事司法權有效行使之最後必要手段，自
    有予以羈押並禁止接見、通信及受授物件之必要。
  ㈢抗告意旨雖辯稱並無被告逃亡之跡證，且被告有與被害人洽
    談和解之需求等語，惟原裁定並未將被告有逃亡之虞列為羈
    押之原因，且被告是否需與被害人洽談和解，亦非決定是否
    延長羈押所應考量之法定事由，故被告執此提出抗告，自無
    理由。
五、綜上所述，原審經斟酌全案及相關事證暨訴訟進行程度等其
    他一切情事，認被告之羈押原因仍然存在，為確保後續審判
    程序之順利進行，仍有繼續羈押之必要，裁定自110 年11月
    13日起延長羈押2 月，為原審就案件具體情形依法行使裁量
    權，經核在目的與手段間之衡量，並未違反比例原則。被告
    抗告意旨猶執前詞，指摘原裁定不當，為無理由，應予駁回
    。
據上論結，應依刑事訴訟法第412 條，裁定如主文。
中　　華　　民　　國　 110　　年　　12　　月　　6 　　日
                  刑事第二庭  審判長法  官  孫啓強
                                    法  官  范惠瑩
                                    法  官  鄭詠仁
以上正本證明與原本無異。
不得再抗告。
中　　華　　民　　國　 110　　年　　12　　月　　6 　　日
                                    書記官  楊明靜